臺灣高等法院刑事裁定
111年度抗字第1727號
抗  告  人  臺灣新北地方檢察署檢察官
受  刑  人  黃玉郎





上列抗告人因保護管束案件，不服臺灣新北地方法院中華民國11
1年10月18日裁定（111年度聲字第2908號），提起抗告，本院裁
定如下：
    主  文
原裁定撤銷，發回臺灣新北地方法院。
    理  由
一、原裁定意旨略以:本件受刑人黃玉郎(下稱受刑人)前因違反
    毒品危害防制條例等案件，經臺灣新北地方法院以107年度
    審訴字第1223號判處有期徒刑8月確定；又因違反毒品危害
    防制條例等案件，經本院於「109年3月31日」以109年度聲
    字第1017號裁定應執行有期徒刑4年9月確定，受刑人自107
    年2月6日起入監執行，刑期終結日期原為112年7月5日，依
    行刑累進處遇條例縮短刑期日後，終結日為112年5月12日等
    情，此有本院被告前案紀錄表、法務部矯正署111年10月13
    日法矯署教字第11101714741號函暨所附法務部○○○○○○○○○○○
    假釋出獄人交付保護管束名冊各1份在卷可考，揆諸前開規
    定、司法院解釋及最高法院判決意旨，受刑人所犯上開案件
    ，其犯罪事實最後裁判之法院應為本院（即109年3月31日所
    為之109年度聲字第1017號裁定），而非臺灣新北地方法院
    。從而，聲請人向該院聲請裁定受刑人於假釋期間付保護管
    束，於法不合，應予駁回等語。
二、抗告意旨略以:受刑人所犯各罪最後事實審判法院應係臺灣
    新北地方法院於民國107年8月6日以107年度審訴字第1223號
    所為判決，雖受刑人另有確定判決經聲請裁定應執行刑，並
    經本院於109年3月31日裁定應執行有期徒刑4年9月，然定執
    行刑法院，既未認定犯罪事實，自非屬最後事實審法院。原
    裁定未審酌上情，而駁回聲請人之聲請，於法自有未洽，為
    此提起本件抗告等語。
三、按實務上所稱最後事實審，係指實際認定犯罪事實之法院而
    言（最高法院93年度台非字第160號、97年度台非字第589號
    判決意旨參照），依刑事訴訟法第481條第1項之規定，有關
    刑法第93條第2項之付保護管束裁定，應由檢察官聲請該案
    犯罪事實最後裁判之法院裁定之，所謂「該案犯罪事實最後
    裁判之法院」當係指被告犯罪而最後受裁判確定之法院而言
    ，此在單獨一罪或由單一法院判決確定之情形固無疑義，惟
    在經多數法院數確定判決，且有數罪併罰而定其應執行刑時
    ，各法院均為各該案件犯罪事實最後裁判之法院，在聲請付
    保護管束之裁定時，尚非不得認數法院所為數確定判決，其
    中確定判決時間最後者方為所謂「該案犯罪事實最後裁判之
    法院」，此觀法條文義係「該案」而非「數罪併罰中」自明
    。經查:
　㈠受刑人前因⑴違反毒品危害防制條例等案件，經本院於106年1
    0月15日以106年度上訴字第2378號分別判處有期徒刑8月、9
    月；又因違反毒品危害防制條例等案件，經臺灣新北地方法
    院於106年9月29日以106年度審訴字第996號分別判處有期徒
    刑4月、9月；又因違反毒品危害防制條例案件，經臺灣新北
    地方法院於107年2月8日以106年度簡上字第1000號判處期徒
    刑4月；再因違反毒品危害制條例案件，經本院於107年6月2
    0日以107年度上訴字第864號分別判處有期徒刑2年、2年確
    定，上開案件並經本院以109年3以31日以109年度聲字第101
    7號裁定應執行有期徒刑4年9月；⑵又因違反毒品危害防制條
    例案件，經臺灣新北地方法院於107年8月6日以107年度審訴
    字第1223號判處有期徒刑8月，受刑人不服上開判決而提起
    上訴，然嗣於107年12月2日撤回上訴，而告確定。上開二案
    接續執行，嗣經法務部於111年10月13日核准假釋，縮刑後
    刑期終結日為112年5月12日，有本院被告前案紀錄表、法務
    部○○○○○○○○○○○假釋出獄人交付保護管束名冊可稽，核無不
    合。
　㈡準此，臺灣新北地方法院乃係受刑人所犯數罪中最後一個為
    事實審理諭知判決之法院，抗告人以受刑人業經核准假釋在
    案，向臺灣新北地方法院聲請假釋中付保護管束，揆諸首揭
    說明，應屬有據。原審不察，誤認該院無管轄權而駁回抗告
    人之聲請，容有未洽，抗告意旨指摘原裁定不當，為有理由
    ，自應由本院將原裁定撤銷，發回原審另為適法之決定。
據上論斷，依刑事訴訟法第413條，裁定如主文。
中　　華　　民　　國　　111 　年　　11　　月　　7 　　日
                  刑事第十三庭  審判長法　官  吳冠霆
                                      法　官  邰婉玲
                                      法　官  柯姿佐
以上正本證明與原本無異。
不得再抗告。
                                      書記官  蔡硃燕
中　　華　　民　　國　　111 　年　　11　　月　　8 　　日